臺北高等行政法院裁定
110年度交上字第390號
上  訴  人  黃傑容                                     

被 上訴 人  新北市政府交通事件裁決處


代  表  人  李忠台（處長）

上列當事人間交通裁決事件，上訴人對於中華民國110年11月16
日臺灣新北地方法院110年度交字第535號行政訴訟判決，提起上
訴，本院裁定如下：
    主  文
上訴駁回。
上訴審訴訟費用新臺幣柒佰伍拾元由上訴人負擔。
    理  由
一、按對於交通裁決事件之判決提起上訴，非以其違背法令為理
    由，不得為之，且應於上訴理由中表明原判決所違背之法令
    及其具體內容，或依訴訟資料可認為原判決有違背法令之具
    體事實等事由，行政訴訟法第237條之9第2項準用第235條第
    2項及第236條之1規定甚明。又依同法第237條之9第2項準用
    第236條之2第3項、第243條第1項規定，判決不適用法規或
    適用不當者，為違背法令；而判決有第243條第2項所列各款
    情形之一者，為當然違背法令。是當事人對於地方法院交通
    裁決事件之判決上訴，如依行政訴訟法第237條之9第2項準
    用第236條之2第3項、第243條第1項規定，以判決有不適用
    法規或適用不當為理由時，其上訴狀或理由書應表明原判決
    所違背之法令及其具體內容；若係成文法以外之法則，應揭
    示該法則之旨趣；倘為司法院解釋或最高行政法院之判例，
    則為揭示該判解之字號或其內容。如以行政訴訟法第237條
    之9第2項準用第236條之2第3項、第243條第2項所列各款情
    形為理由時，其上訴狀或理由書，應揭示合於該條項各款之
    事實。上訴狀或理由書如未依此項方法表明者，即難認為已
    對交通裁決事件之判決之違背法令有具體之指摘，其上訴自
    難認為合法。
二、緣上訴人黃傑容所有車牌號碼000-000普通重型機車（下稱
    系爭機車），於民國（下同）110年1月14日21時37分，於土
    城區明德路2段(00號旁近海山路)之卸貨停車格停放普通重
    型機車，而有「占用卸貨停車格」，經民眾於110年1月16日
    檢舉後，由新北市政府警察局土城分局（下稱原舉發單位）
    員警認定違規屬實，並於110年1月27日填製新北市警交大字
    第CJ2440221號舉發違反道路交通管理事件通知單予以舉發
    ，記載於110年3月13日前到案，並移送被上訴人處理，上訴
    人於110年3月10日提出申訴，嗣被上訴人認系爭機車有「停
    車車種不依規定」之違規事實，乃依道路交通管理處罰條例
    第56條第1項第9款及違反道路交通管理事件統一裁罰基準及
    處理細則等規定，於110年6月21日以新北裁催字第48-CJ244
    0221號裁決書（下稱原處分），裁處上訴人罰鍰新臺幣（下
    同）600元。上訴人不服，提起行政訴訟，經臺灣新北地方
    法院（下稱原審）於110年11月16日以110年度交字第535號
    行政訴訟判決（下稱原判決）駁回上訴人於原審之訴，上訴
    人仍表不服，遂提起本件上訴。
三、上訴意旨略以：（一）上訴人當時是看到有其他機車也停在
    那個位置（如原舉發照片所示），才跟著停，而不是看完停
    車告示牌的指示才去停，故原判決所述情境顯非事實。（二
    ）按道路交通管理處罰條例第3條第8款規定：「車輛，指非
    依軌道電力架設，而以原動機行駛之汽車（包括機車）、慢
    車及其他行駛於道路之動力車輛。」其中對車輛之定義即明
    確包括機車，並非單指汽車。而該停車格告示牌上指示「非
    收費時間得開放其他小型車輛停放」即應包括機車，並非專
    指汽車。（三）上訴人事後多次經過，依然有許多機車停在
    系爭卸貨停車格，顯見該指示牌讓很多人誤會該處可停放機
    車等語。
四、經核上訴人之機車確係停放於「貨車裝卸專用停車格」有採
    證照片可稽（見原審卷第63頁），而原判決已敘明【現場卸
    貨停車格劃設規格，依新北市政府交通局函說明二事項「其
    他小型車輛」，係指小客車、小貨車、小客貨兩用車等，此
    有新北市政府交通局110年4月12日新北交營字第1100617298
    號函在卷可稽（見原審卷第61頁），且依道路交通標誌標線
    號誌設置規則第190條有關車輛停放線之規定用語明確區分
    「小型車及大型重型機車」及「大型重型機車以外之機車」
    ，亦可知小型車不包括普通重型機車，縱原告對該告示牌之
    用語有疑義，原告亦應善盡其查詢義務。……原告合法領有機
    車駕照，有機車車及查詢資料及駕駛人基本資料（見原審卷
    第75至77頁）為憑，對上述規定應知之甚詳，自應確實遵守
    ，核其主觀上具備故意無誤。】（見原判決第5頁），本件
    上訴意旨仍重述上訴人於原審已提出而未據原判決採納之主
    張，無非係就原審取捨證據、認定事實之職權行使，指摘其
    為不當，而非具體表明原判決如何合於不適用法規或適用不
    當，難認對原判決之如何違背法令已有具體之指摘。依首開
    規定及說明，應認其上訴為不合法。
五、據上論結，本件上訴為不合法，依行政訴訟法第237條之8第
    1項、第237條之9第2項、第236條之2第3項、第249條第1項
    前段、第104條，民事訴訟法第95條、第78條，裁定如主文
    。
中　　華　　民　　國　　111 　年　　3 　　月　　28　　日
                    臺北高等行政法院第三庭
                              審判長法  官　楊得君
                                    法  官  鄭凱文
                                    法  官  畢乃俊
上為正本係照原本作成。
不得抗告。
中　　華　　民　　國　　111 　年　　3 　　月　　28　　日
                                    書記官  李依穎